# 请教陈版：同一控制下企业合并会计处理

提问人：sysulaiyb 时间：2023-09-08 23:45:41
请教陈版：
B和C同由A100%持股，现拟安排B吸收合并C，不安排对价支付，吸收合并后注销C，C资产 2000 ，负债 3200 ，实收资本 4700 ，未分配利润-5900。
请问B的会计处理是借资产 2000 ，贷负债 3200 ，贷所有者权益时，是贷实收资本 4700 且资本公积-5900，还是贷资本公积-1200？
贷的资本公积是股本溢价还是其他资本公积，谢谢。

回答人：chenyiwei
吸收合并的账务处理取决于吸收合并方案，特别是对吸收后存续企业B的股权设置约定。
贷记实收资本的金额应根据吸收合并方案中规定的存续企业注册资本和实收资本金额确定（最小为零，最大为被吸收方的原注册资本额），差额调整资本公积——资本溢价或股本溢价。